

Mijn naam is Bas van Montfort en ik ben een 19-jarige student uit Roermond, Nederland. Op dit moment studeer ik Media Design met als specialisatieroute Cyber Security aan de Fontys Hogeschool in Eindhoven. Op dit moment werk ik als verkoopmedewerker bij de Mediamarkt op de afdeling entertainment.



Achternaam Voornamen Roepnaam Adres Postcode

van Montfort Bastiaan Cornelia Franciscus Standerdmolen 49

6049GL

0683445314 **Telefoon Email**

basvanmontfort@ziggo.nl

Woonplaats Geboorteplaats Geboortedatum **Nationaliteit**

Herten Roermond 11-07-1998 Nederlandse

Werkervaring

Augustus 2017 - heden Mediamarkt (Computer/Entertainment)

Roermond

Bij Mediamarkt ben ik verantwoordelijk voor de afdeling, helpen van klanten oftewel zorgen voor een goede customer experience in de winkel.

Juni 2016 - Mei 2017 Eigen student aan huis website

Roermond en omstreken

Hierbij heb ik een eigen site opgezet die vervolgens verspreidt is zoals lokale advententiebladen. Doel: helpen van mensen met problemen met computer en/of andere apparaten.

Juli 2015 - Januari 2016 Bezorgen Thuisbezorgd.nl

Roermond en omstreken

Bezorgen en afrekenen van verschillend soort eten besteld via Thuisbezorgd

Augustus 2014 - Mei 2015 La Place Café

Roermond, Designer Outlet center

Maken van vers eten, klanten helpen, kassa en maken van een lokale actie flyer voor nieuwste aanbiedingen in de juiste huisstijl

Opleidingen

2016 - heden Fontys Hogeschool (ICT & Media Design)

Eindhoven

2017 Profesionele videoworkshop (Megens&Veenstra)

Eindhoven

2010 - 2015 Lyceum Schöndeln (HAVO)

Roermond

000000000 Development 000000000 **User Experience** 000000000 Design 000000000 Concepting/Marketing 000000000 Video

Eigenschappen Doorzetter Flexibel

Leergierig Creatief Sociaal

Vaardigheden HTML, CSS, Interesse PHP, JavaScript Adobe CC Final Cut Pro X









